【裁判字號】    90,易,693
【裁判日期】    900809
【裁判案由】    竊盜
【裁判全文】
臺灣屏東地方法院刑事判決                            九十年度易字第六九三號
    公  訴  人  臺灣屏東地方法院檢察署檢察官
    被      告  甲○○
右列被告因竊盜案件，經檢察官提起公訴（九十年度偵字第三二０九號），本院判決
如左：
    主  文
甲○○攜帶兇器竊盜，累犯，處有期徒刑伍月，如易科罰金，以佰元折算壹日。
扣案之鐮刀壹把沒收。
    事  實
一、甲○○曾於民國八十五年三月間，因毀損案件，經本院判處有期徒刑三月確定，
    於八十五年八月二十八日易科罰金執行完畢，猶不知悔改，又意圖為自己不法之
    所有，於九十年五月三日十二時三十分許，攜帶其所有之客觀上足供兇器使用之
    鐮刀一把，至徐鳳乾所有位於屏東縣麟洛鄉麟蹄村永興巷八之一號旁之香蕉園內
    ，以上開鐮刀割取香蕉，竊得香蕉約二十台斤（市價約值新台幣三百五十元），
    嗣於離開現場時，為徐鳳乾由監視器中發現，而報警查獲，並扣得鐮刀一把。
二、案經屏東縣警察局屏東分局報請臺灣屏東地方法院檢察官偵查起訴。
    理  由
一、訊據被告甲○○矢口否認有何竊盜犯行，辯稱：我沒有帶兇器拿香蕉，我是去解
    小便，看到一節香蕉在地上，一節卡在鐵絲網上，我就迷迷糊糊拿香蕉出來等語
    。經查：被告甲○○於上開實地攜帶鐮刀竊取徐鳳乾所種植香蕉之事實，業據被
    害人徐鳳乾於警偵訊及本院審理時指訴甚詳（見九十年五月三日警訊筆錄、偵查
    卷第七頁反面、第八頁、本院九十年七月二十六日審判筆錄），且證人即警員郭
    文禮於本院審理時證述：香蕉上面是用割的，再扯分成兩串，重量約二十餘台斤
    ，不可能用扯的等語（見本院九十年七月二十六日審判筆錄），前開香蕉本係整
    串且重達二十餘台斤，欲徒手自香蕉樹上拉扯下來，對一般人而言，已非易事，
    而被告為年近六十之婦女，如何能徒手將該串香蕉扯下？是被告所辯係用手拉香
    蕉云云，顯非實在。又當天所攝之監視錄影帶一卷經本院勘驗結果，其所拍攝之
    畫面為被告當天肩背白色購物袋，進入香蕉園十數分鐘後，出來時手上提兩串香
    蕉，神情正常（見本院九十年七月二十五日勘驗筆錄），若如被告所辯伊係至香
    蕉園內小便，何以會在香蕉園內停留十數分鐘之久？顯違常理，且被告當時神情
    正常並無異樣之處，是被告所辯伊當時係至香蕉園內小便，迷迷糊糊的拿香蕉出
    來云云，顯係卸責之詞，不足採信。此外，並有贓物保結一紙、監視錄影帶一卷
    在卷可稽，復有鐮刀一把扣案可資佐證，本件事證明確，被告犯行堪以認定。
二、被告甲○○持以行竊之鐮刀，至為銳利，可對人身造成危害，客觀上具有危險性
    ，自屬兇器之一種，被告竟持之竊盜，核其所為，係犯第三百二十一條第一項第
    三款攜帶兇器之加重竊盜罪。又被告甲○○曾因毀損案件，經本院判處有期徒刑
    三月確定，於八十五年八月二十八日執行完畢，有臺灣屏東地方法院檢察署刑案
    資料查註紀錄表、臺灣高等法院被告全國前案紀錄表各一紙在卷可按，其於五年
    之內再犯有期徒刑以上刑之本罪，為累犯，應依法加重其刑。又刑法加重竊盜罪
    之法定刑為六月以上，五年以下有期徒刑，刑責至重，然該香蕉園並非居住處所
    ，被告雖持兇器侵入該處竊盜，其危險性顯較一般侵入住宅竊盜為低，而被告所
    竊得二十台斤之香蕉其市價約值新台幣（下同）三百五十元，是被告犯罪所得不
    多，僅因一時失慮致罹重典，其犯罪之情狀法重情輕，在客觀上足以引起一般之
    同情，因認宣告法定最低度之刑，猶嫌過重，爰依刑法第五十九條之規定減輕其
    刑。爰審酌被告素行、犯罪動機、目的、手段、所竊物品價值輕微及犯後態度等
    一切情狀，量處如主文所示之刑，並諭知易科罰金之折算標準。被告行竊用之鐮
    刀一把顯係其所有供犯罪所用之物，併依刑法第三十八條第一項第二款宣告沒收
    。至扣案之鏟子一把並無其他證據足以證明係供犯罪或預備供犯罪所用之物，爰
    不予宣告沒收，附此敘明。
據上論斷，應依刑事訴訟法第二百九十九條第一項前段，刑法第三百二十一條第一項
第三款、第四十七條、第五十九條、第四十一條第一項前段、第三十八條第一項第二
款，罰金罰鍰提高標準條例第二條，判決如主文。
本案經檢察官何克昌到庭執行職務。
中      華      民      國      九十      年      八      月      九    日
                                      臺灣屏東地方法院刑事第三庭
                                          審判長法  官  黃國永
                                                法  官  陳姵君
                                                法  官  余德正
右正本證明與原本無異。
對於本判決如有不服應於收受送達後十日內向本院提出上訴書狀上訴於台灣高等法院
高雄分院並按他造當事人之人數附具繕本。
                                                書記官  曾文玲
中      華      民      國      九十      年      八      月      九    日
附錄法條：
刑法第三百二十一條
犯竊盜罪而有左列情形之一者，處六月以上五年以下有期徒刑：
一  於夜間侵入住宅或有人居住之建築物、船艦，或隱匿其內而犯之者。
二  毀越門扇、牆垣或其他安全設備而犯之者。
三  攜帶兇器而犯之者。
四  結夥三人以上而犯之者。
五  乘火災、水災或其他災害之際而犯之者。
六  在車站或埠頭而犯之者。
前項之未遂罰之。


司法院資訊處製作；財團法人民間司法改革基金會備份。
